臺灣臺北地方法院交通事件裁定　　　　　　　　　　九十三年度交聲字第七四三號
　　原處分機關　交通部公路總局臺北區監理所
　　異 議人 即
　　受 處分 人　甲○○
右列受處分人因違反道路交通管理處罰條例案件，對於交通部公路局臺北區監理所中
華民國九十三年七月十三日所為之處分（北監自裁字裁四０─ＡＸＸ０一七三三七號
裁決書），聲明異議，本院裁定如左：
    主  文
異議駁回。
    理  由
一、按道路交通安全規則第九十四條第一項規定：汽車在同一車道行駛時，除擬超越
    前車外，後車與前車之間應保持隨時可以煞停之距離。次按汽車駕駛人不依規定
    保持前、後車距離者，處新台幣六佰元以上一千二佰元以下罰鍰，道路交通管理
    處罰條例第五十八條第一項第一款定有明文。
二、本件異議人即受處分人甲○○於民國九十一年六月二十日上午八時三十分許，駕
    駛Ｇ九三六四八號自小客車，沿汀州路車行地下道第一車道西向東行駛，其前車
    頭先撞及前方同方向同車道行駛之ＨＤ三二一九號自小客車後車尾後，甲○○之
    車輛後車尾再被尾隨之ＦＤ一七八九號自小客車前車頭撞及而肇事；嗣由台北市
    政府警察局交通大隊以受處分人有違反前揭道路交通管理處罰條例第五十八條第
    一項第一款規定之行為掣單舉發，受處分人不服而提出申訴，經原處分機關轉請
    原舉發單位調查後，仍認受處分人有前開違規行為，並於九十三年七月十三日依
    前揭交通管理處罰條例第五十八條第一項第一款規定裁處受處分人罰鍰新台幣六
    佰元。
三、訊據受處分人固坦承有於前述時間駕駛小客車行經上開地點發生追撞之事實；惟
    矢口否認有違反道路交通安全規則之情事，辯稱：其被後車追撞，是後車沒有保
    持安全距離，其未煞車不及而撞及前車，並未違反交通安全規則云云。惟查：
    (1)被告行經上開路段，未依規定保持前後車距離之事實，業據負責研判本件肇事
    原因之警員乙○○到庭具結證稱：（問：本案事故是你負責分析的否？）是的；
    （問：你是如何分析？）我們是依現場警員所提供的筆錄及肇事相關資料，研判
    是Ｇ九三六四八沒有保持安全距離，我是依據Ｂ車駕駛（指受處分人）人的談話
    紀錄表，Ｂ車駕駛人自己承認當時有前車，因為前車緊急煞車，Ｂ車煞車來不及
    ，並說前車頭有撞及Ｃ車。我們就因此而認為Ｂ車沒有與前方的Ｃ車，保持安全
    距離才會撞到前車，並導致後方的Ａ車追撞，所以我說的沒有保持安全距離，是
    針對Ｂ車沒有與前方Ｃ車保持安全距離，依據則為甲○○自己的談話筆錄等語甚
    詳（本院九十三年九月十日訊問筆錄參照）；並有本件道路交通事故調查報告表
    、臺北市政府警察局交通警察大隊交通事故分析研判表、臺北市政府警察局中正
    二分局交通分隊道路交通事故補充資料表、交通事故談話紀錄表附卷可稽。(2)受
    處分人亦於案發當日警詢時自承：前方之Ｃ車（ＨＤ三二一九）緊急煞車，所以
    我車也跟著煞車，但還是來不及以致我車前車頭與Ｃ車後車尾有輕微之碰撞，當
    我車和Ｃ車撞及後，我車之後車尾馬上就遭沿同車道、同方向行駛之Ａ車（ＦＤ
    一七八九號）前車頭撞及而肇事等語甚詳，有前開受處分人之臺北市政府警察局
    中正二分局交通分隊交通事故談話紀錄表參照。足見肇事當時受處分人所駛車輛
    並未依規定與前車保持安全距離，造成本件前後共三車之追撞。受處分人於事後
    辯稱：其未撞及前車云云，委不足採。縱受處分人執稱：事故發生係因前車緊急
    煞車，且前車並未受損云云，仍無解其違反道路交通安全規則第九十四條第一項
    、道路交通管理處罰條例第五十八條第一項第一款未與前車保持安全距離之事實
    。綜上所述，
    本件事證明確，受處分人之違規行為堪以認定。
四、綜上所述，受處分人駕駛車輛，確有違反道路交通安全規則第九十四條第一項、
    道路交通管理處罰條例第五十八條第一項第一款規定之情形，是原處分機關依道
    路交通管理處罰條例第五十八條第一項第一款之規定，裁處受處分人罰鍰六佰元
    ，核無違誤，本件受處分人異議為無理由，自應將其異議駁回。
據上論斷，應依道路交通案件處理辦法第十九條，裁定如主文。
中　　　華　　　民　　　國　　九十三　　年　　　九　　　月　　二十四　　日
                                        臺灣臺北地方法院刑事第十三庭
                                            法  官  朱 瑞 娟
右正本證明與原本無異。
如不服本裁定應於送達後五日內向本院提出抗告狀。
                                            書記官  謝 韻 華
中　　　華　　　民　　　國　　九十三　　年　　　九　　　月　　二十四　　日
